【裁判字號】    97,易,338
【裁判日期】    970314
【裁判案由】    竊盜
【裁判全文】
臺灣士林地方法院刑事判決               97年度易字第338號
公  訴  人  臺灣士林地方法院檢察署檢察官
被      告  甲○○
上列被告因竊盜案件，經檢察官提起公訴（96年度偵字第13653
號），被告於準備程序中就被訴事實為有罪之陳述，本院裁定改
依簡式審判程序審理，並判決如下：
    主  文
甲○○竊盜，處拘役貳拾日，如易科罰金，以新臺幣壹仟元折算
壹日。
    事實及理由
一、本件犯罪事實及證據除引用檢察官起訴書（如附件）之記載
    外，另補充：被告甲○○於本院準備程序及審理時之自白，
    上開任意性之自白，核與起訴書所載其他證據相符，足見被
    告之自白與事實相符，堪以採信。至被告雖於本院審理中曾
    提出臺北市立聯合醫院陽明院區、國軍北投醫院出具96年12
    月7 日至20日及97年3 月6 日門診後，診斷被告患有精神分
    裂症之診斷證明書影本2 紙及臺北市政府於96年12月27日鑑
    定而出具被告屬中度精神障礙之中華民國身心障礙手冊影本
    1 紙，然被告並未主張其於96年9 月30日竊盜行為當時處於
    不能辨識其行為違法或欠缺依其辨識而行為之能力，或有顯
    著減低，又上開證明文件所得證明之時間為96年12月7 日以
    後，與被告犯罪時間有一段距離，自不得逕行作為被告行為
    當時精神狀況之證明，況被告於警詢、檢察官偵訊及本院審
    理中應答如流，條理分明，且知所辯解，尚難認其於本件犯
    罪行為之際已達刑法第19條可得減輕其刑之要件，自甚明確
    。
二、核被告所為，係犯刑法第320 條第1 項普通竊盜罪。爰審酌
    被告因貪圖被害人乙○○所有行動電話1 支，利用被害人不
    注意之際，徒手竊取該行動電話，惟其事後已將該行動電話
    返還被害人，且該行動電話之價值依被害人所稱為新臺幣5,
    000 元，尚非價值昂貴之財物，及被告事後罹患如上所述精
    神分裂之病症，且於本院審理中已坦承犯行之態度等一切情
    狀，量處如主文所示之刑，並諭知易科罰金之折算標準。
據上論斷，應依刑事訴訟法第273 條之1 第1 項、第299 條第1
項前段、第310 條之2 、第454 條，刑法第320 條第1 項、第41
條第1 項前段，刑法施行法第1 條之1 第1 項、第2 項前段，判
決如主文。
本案經檢察官翁偉倫到庭執行職務。
中    華    民    國    97    年     3    月   14     日
                  刑事第一庭法  官  雷雯華
以上正本證明與原本無異。
如不服本判決，應於收受送達後10日內向本院提出上訴書狀，其
未敘述上訴之理由者並得於提起上訴後20日內向本院補提理由書
（均須按他造當事人之人數附繕本）。
                            書記官  陳如玲
中    華    民    國    97    年    3     月    14    日
附錄本案論罪科刑法條之依據：
刑法第320條第1項
意圖為自己或第三人不法之所有，而竊取他人之動產者，為竊盜
罪，處5 年以下有期徒刑、拘役或5 百元以下罰金。


司法院資訊處製作；財團法人民間司法改革基金會備份。
